臺灣新北地方法院三重簡易庭小額民事判決
111年度重小字第2064號
原      告  華南產物保險股份有限公司

法定代理人  陳文智  
訴訟代理人  管禮    
            林鼎鈞  
被      告  楊尚帛  
上列當事人間請求侵權行為損害賠償事件，本院於民國111年7月
21日言詞辯論終結，判決如下：
　　主　    文
一、被告應給付原告新臺幣（下同）2,532元，及自民國111年5
    月19日起至清償日止，按年息5％計算之利息。
二、原告其餘之訴駁回。
三、訴訟費用1,000元由被告負擔211元，餘由原告負擔。
四、本判決原告勝訴部分得假執行。
    事實及理由
一、原告主張：緣被告甲○○駕駛KLA-3376號車，於110年8月4日1
    9時20分許，行經國道一號南向32公里800公尺五股入口匝道
    時，因未保持行車安全距離，而碰撞原告承保、訴外人陳士
    烜駕駛之5858-VS號車輛（下稱系爭車輛），致系爭車輛受
    損，經維修估價，需12,000元之維修費用（含零件6,300元
    、工資5,700元），原告並已依約賠付。為此，爰依民法第1
    84條第1項前段、第191條之2、民法第196條及保險法第53條
    第1項規定，提起本件訴訟。並聲明：被告應給付原告12,00
    0元及自起訴狀繕本送達之翌日起至清償日止，按年息5％計
    算之利息等語。
二、被告則以：我是匝道主線，原告保戶車輛切進來沒有打方向
    燈，他右前輪在白線外面，原告保戶車輛也有過失等語，並
    聲明：請求駁回原告之訴。
三、原告主張上開事實，業據其提出國道公路警察局道路交通事
    故當事人登記聯單、現場圖、維修估價單、統一發票、駕駛
    執照、行車執照等件在卷可佐（本院卷第15至23頁），核與
    本院職權向國道公路警察局第一公路警察大隊調取之系爭事
    故調查相關資料相符。又被告到庭固不否認有與系爭車輛發
    生碰撞，惟以前揭情詞置辯。
四、經查：
  1.本院於111年7月21日言詞辯論期日勘驗被告所駕駛KLA-3376
    號車（下稱被告車）之行車紀錄器影像，系爭事故發生經過
    略以：被告車於新五路與國道一號高速公路五股交流道南下
    匝道入口處路口左轉，進入匝道之左側車道，系爭車輛則跟
    隨在一白頂自小客車後方於另一方向進入匝道入口右側車道
    ，兩車道進入匝道後均為彎道，嗣匯成單一車道，系爭事故
    發生前，前述位於右側車道之白頂自小客車先進入單一車道
    時，可見系爭車輛尚在被告車右側偏後位置，而於前述白頂
    自小客車進入單一車道位於被告車頭前方時，系爭車輛加速
    超越被告車，欲切入被告車與白頂自小客車中間空隙。斯時
    依前述白頂自小客車車尾剎車燈明滅之情形可知，匝道入口
    匯成單一車道後，該單一車道前方出現壅塞情形，使後方車
    輛行速減緩斷續煞停，而被告車又疏未注意此時系爭車輛欲
    切入其與白頂自小客車中間空隙，與系爭車輛保持安全距離
    ，而於白頂自小客車煞車減速時，系爭車輛車速亦有所減緩
    ，因而致與後方未保持安全距離之被告車發生碰撞，有勘驗
    筆錄在卷可稽（本院卷第71至78頁）。
  2.按由同向二車道進入一車道，應讓直行車道之車輛先行，無
    直行車道者，外車道之車輛應讓內車道之車輛先行。但在交
    通壅塞時，內、外側車道車輛應互為禮讓，逐車交互輪流行
    駛，並保持安全距離及間隔；同向有二以上之車道者，左側
    車道為內側車道，右側車道為外側車道，道路交通安全規則
    第102條第1項第3款、第3項分別定有明文。是就系爭事故之
    發生，被告固有未注意車前狀況之過失，此有被告於受警詢
    時自陳系爭事故發生時並未看到系爭車輛等語在卷可參（本
    院卷第39頁），惟系爭車輛之駕駛人陳士烜亦有外側車道之
    車輛未讓內側車道車輛先行之過失。本院審酌被告與陳士烜
    之過失情形及原因力大小，應負擔之過失責任分別為40％、6
    0％。是原告主張被告前開過失行為致系爭車輛所受修復費用
    損害，即屬有據，而原告既已依保險契約給付系爭車輛之修
    復費用，自得依上開法律規定代位行使對被告之損害賠償請
    求權。
五、按請求賠償物被毀損所減少之價額，雖得以修復費用為估定
    標準，但以必要者為限（例如修理材料以新品換舊品，應予
    折舊）。本件原告支出之修復費用12,000元，含零件6,300
    元、工資5,700元。依行政院所頒固定資產耐用年數表及固
    定資產折舊率之規定，非運輸業用客車、貨車之耐用年數為
    5年，依定率遞減法每年折舊369/1000，其最後1年之折舊額
    ，加歷年折舊累積額，總和不得超過該資產成本原額9/10，
    是其殘值為1/10，且固定資產提列折舊採用定率遞減法則者
    ，以1年為計算單位，其使用期限未滿1年者，按實際使用之
    月數相當於全年之比例計算之，不滿1月者，以1月計。又系
    爭車輛係97年3月出廠此有行車執照可參（本院卷第23頁）
    迄本件車禍發生時即110年8月4日，已使用逾5年，則材料扣
    除折舊後之價值應為資產成本額之1/10，即630元（計算式
    如下：6,300元×1/10＝630元），另關於工資部分，因無折舊
    之問題，是以系爭車輛之必要修復費用為6,330元（計算式
    ：630元＋工資5,700元＝6,330元）。
六、次按損害之發生或擴大，被害人與有過失者，法院得減輕賠
    償金額，或免除之；前2項之規定，於被害人之代理人或使
    用人與有過失者，準用之，民法第217條第1項、第3項定有
    明文，亦即在適用民法第217條時，損害賠償權利人之代理
    人或使用人之過失，可視同損害賠償權利人之過失，適用過
    失相抵之法則。本件車禍被告與系爭車輛駕駛人陳士烜，應
    負擔之過失責任分別為40％、60％，已如前述。基此，原告既
    係代位取得對被告之損害賠償請求權，自應負擔系爭車輛駕
    駛人之過失責任，經過失相抵後，原告得代位訴請被告賠償
    之金額為2,532元（計算式：6,330元×40％＝2,532元）。逾此
    範圍之請求，則不應准許。
七、綜上所述，原告依侵權行為及保險代位之法律關係，請求被
    告給付2,532元，及自起訴狀繕本送達被告翌日即111 年5 
    月19日（本院卷第51頁）至清償日止，按年息5 ％計算之利
    息，為有理由，應予准許。逾此部分請求，則屬無據，爰予
    駁回。
八、本件係就民事訴訟法第436條之8適用小額訴訟程序所為被告
    敗訴之判決，依同法第436條之20規定，由本院依職權宣告
    假執行。
九、訴訟費用負擔之依據：民事訴訟法第79條、第436條之19第1
    項規定，確定訴訟費用之負擔如主文第3項所示。
中　　華　　民　　國　　111 　年　　8 　　月　　11　　日
　　　　　　　　　三重簡易庭  法  官  王凱俐
以上為正本係照原本作成。
對於本件判決如有不服，應於收受送達後20日內向本院提出上訴
書狀，上訴於本院合議庭，並按他造當事人之人數附具繕本。當
事人之上訴，非以判決違背法令為理由不得為之，上訴狀應記載
上訴理由，表明下列各款事項：
（一）原判決所違背之法令及其具體內容。
（二）依訴訟資料可認為原判決有違背法令之具體事實。
如未於上訴後20日內補提合法上訴理由書，法院得逕以裁定駁回
上訴。
中　　華　　民　　國　　111 　年　　8 　　月　　11　　日
                          　　書記官　李采錡